【裁判字號】    98,交簡上,253
【裁判日期】    981221
【裁判案由】    過失傷害
【裁判全文】
臺灣板橋地方法院刑事判決           98年度交簡上字第253號
上  訴  人
即  被  告  丙○○
上列上訴人即被告因業務過失傷害案件，不服本院98年度交簡字
第4753號中華民國98年9 月9 日第一審判決（起訴案號：98年度
偵字第1480號），提起上訴，本院管轄之第二審合議庭判決如下
：
    主  文
上訴駁回。
    事  實
壹、丙○○以駕駛計程車載客為業，係從事駕駛業務之人，於民
    國97年10月14日晚間9 時10分許，駕駛車牌號碼2Q-821號營
    業小客車，沿臺北縣永和市○○路往東行駛，途經永利路、
    永貞路交岔路口，本應注意車前狀況，隨時採取必要之安全
    措施，而當時天候晴，夜間有照明，柏油路面乾燥，無障礙
    物，視距良好，並無不能注意之情事，竟疏於注意，貿然以
    時速30至40公里之速度，直行進入交岔路口，適甲○○駕駛
    車牌號碼G2-6299 號自用小客車搭載孫樹滋（起訴書誤載為
    乙○○，應予更正）、苑博鑫，自永利路對向車道駛抵，同
    未注意讓直行車先行，逕行左轉永貞路，致與丙○○駕駛之
    車輛相互碰撞，苑博鑫因而受有頭部外傷合併前額撕裂傷之
    傷害。丙○○肇事後，於尚不知何人肇事之臺北縣政府警察
    局永和分局警員到場處理時，當場承認為肇事人。
貳、案經苑博鑫之母乙○○訴由臺北縣政府警察局永和分局報請
    臺灣板橋地方法院檢察署檢察官偵查起訴，經丙○○自白犯
    罪，原審認宜以簡易判決處刑，裁定不經通常審判程序，逕
    以簡易判決處刑。
    理  由
壹、按被告以外之人於審判外之言詞或書面陳述，除法律有規定
    者外，不得作為證據，刑事訴訟法第159 條第1 項定有明文
    。而被告以外之人於偵查中向檢察官所為之陳述，除顯有不
    可信之情況者外，得為證據，則為同法第159 條之1 第2 項
    所明定。證人甲○○於偵查中具結向檢察官所為陳述，雖係
    被告丙○○以外之人於審判外之陳述，然於本案並無顯不可
    信之情況，應認有證據能力。
貳、認定犯罪事實之證據及理由
一、訊據被告矢口否認有何業務過失傷害犯行，辯稱：伊係直行
    車輛，有絕對路權，乃甲○○駕車左轉未讓直行車先行而肇
    事，伊並無過失云云。經查：
  (一)被告係計程車司機，為從事駕駛業務之人，於97年10月14日
    晚間9 時10分許，駕駛車牌號碼2Q-821號營業小客車，沿臺
    北縣永和市○○路往東行駛，途經永利路、永貞路交岔路口
    ，以時速30至40公里之速度，直行進入路口，適甲○○駕駛
    車牌號碼G2-6299 號自用小客車搭載孫樹、苑博鑫，自對向
    車道駛抵上開交岔路口，並左轉永貞路，致相互碰撞，苑博
    鑫因而受有頭部外傷合併前額撕裂傷之傷害等事實，業據被
    告於警詢及檢察官訊問時供承在卷，並經證人甲○○於檢察
    官訊問時具結證述明確。此外，復有道路交通事故調查報告
    表暨現場圖、國防醫學院三軍總醫院附設民眾診療服務處診
    斷證明書各1 件、照片10幀附卷可資佐證，上開事實，足堪
    認定。
  (二)按汽車行駛時，駕駛人應注意車前狀況，隨時採取必要之安
    全措施，道路交通安全規則第94條第3 項規定甚明，此為駕
    駛人應盡之注意義務，不論駕車直行或轉彎者皆然。次依卷
    附道路交通事故調查報告表所示，本件事故發生時，天候晴
    ，夜間有照明，柏油路面乾燥，無障礙物，視距良好，當無
    不能注意之情事。被告雖以前揭情詞置辯，然其於警詢及檢
    察官訊問時供稱：「（問：肇事當時行車速率多少？）30至
    40公里。」、「（問：發現危險時距離對方多遠？）見對方
    即要撞上。」、「（問：何時發現對方車子要左轉？）我沒
    有看到他要左轉，我就是往前走。」、「（問：當時你的車
    速？）約30、40左右。」等語（見臺灣板橋地方法院檢察署
    98年度偵字第1480號偵查卷宗第4 、33頁) ；本件事故發生
    前，甲○○駕車係由被告行駛道路之對向車道駛抵上開交岔
    路口，被告竟無所覺，已有未注意車前狀況之失。再者，被
    告自承進入路口之行車速度約為時速30至40公里，參酌一般
    公路汽車煞車距離行車速度對照表、汽車行駛距離及反應距
    離一覽表，其反應、煞停距離須在10.44 公尺以上，而其車
    道停止線距永貞路道路中線約為10公尺，以被告之行車速度
    ，倘遇對向車道車輛左轉永貞路，將不及煞停，詎被告仍以
    超過時速30公里之車速，通過上開交岔路口，顯未採取必要
    之安全措施。本件交通事故經送鑑定結果，亦認甲○○駕駛
    自用小客車行經號誌管制交岔路口，轉彎車未讓直行車先行
    ，為肇事主因，被告駕駛營業小客車，未注意車前狀況，則
    為肇事次因，有台灣省台北縣區車輛行車事故鑑定委員會北
    縣鑑字第980495號鑑定意見書1 件存卷為憑。從而，被告之
    過失，及其過失行為與苑博鑫受傷結果間之因果關係，均至
    為灼然，堪予認定。
二、核被告所為，係犯刑法第284 條第2 項前段業務過失傷害罪
    。被告肇事後，於尚不知何人肇事之臺北縣政府警察局永和
    分局警員到場處理時，當場承認為肇事人，而受裁判，有臺
    北縣政府警察局永和分局道路交通事故肇事人自首情形紀錄
    表可佐，合於自首之要件，是依刑法第62條前段規定，減輕
    其刑。原審以被告涉犯刑法第284 條第2 項前段業務過失傷
    害罪，事證明確，並審酌被告之過失情節，違反注意義務之
    程度，及所肇被害人苑博鑫傷勢，兼衡被告之素行，家庭經
    濟狀況，犯後態度等一切情狀，量處拘役30日，並諭知如易
    科罰金，以新臺幣1000元折算1 日，其認事用法均無不當。
    被告提起上訴，否認犯罪，求予撤銷改判，為無理由，應予
    駁回。
據上論斷，應依刑事訴訟法第455條之1 第1 項、第3 項、第368
條，判決如主文。
本案經檢察官鄭淑壬到庭執行職務。
中    華    民    國    98    年    12    月    21    日
                  交通法庭  審判長法  官  邱景芬
                                  法  官  吳佳穎
                                  法  官  廖怡貞
以上正本證明與原本無異。
不得上訴。
                                  書記官  林惠齡
中    華    民    國    98    年    12    月    21    日


司法院資訊處製作；財團法人民間司法改革基金會備份。
